【裁判字號】    97,交聲,108
【裁判日期】    970930
【裁判案由】    違反道路交通管理處罰條例聲明異議
【裁判全文】
臺灣新竹地方法院交通事件裁定         97年度交聲字第108號
原處分機關  交通部公路總局新竹區監理所
異  議  人  甲○○
即受處分人
上列異議人即受處分人因違反道路交通管理處罰條例案件，對於
交通部公路總局新竹區監理所民國97年3 月17日竹監自字第裁50
- ZAB033873 號違反道路交通管理事件裁決處分聲明異議，本院
裁定如下：
    主  文
異議駁回。
    理  由
一、按受處分人，不服主管機關所為之處分，得於接到裁決書之
    翌日起20日內，向管轄地方法院聲明異議；又交通法庭認為
    聲明異議無理由者，應以裁定駁回之，道路交通管理處罰條
    例第87條第1 項、道路交通案件處理辦法第19條分別定有明
    文。
二、次按，汽車行駛於高速公路、快速道路或設站管制之道路，
    不遵使用限制、禁止、行車管制及管理事項之管制規則而有
    行車速度超過規定之最高速限者，處汽車駕駛人新臺幣（下
    同）3,000 元以上6,000 元以下之罰鍰；又汽車駕駛人有違
    反道路交通管理處罰條例第33條第1 項之規定者，除依原條
    款處罰鍰外，並予各記違規點數1 點，道路交通管理處罰條
    例第33條第1 項第1 款及第63條第1 項第1 款分別有明文規
    定。
三、本件原處分機關交通部公路總局新竹區監理所，以異議人即
    受處分人甲○○於民國96年12月10日上午10時25分許，駕駛
    邱張菊妹所有車牌號碼5555—HK號自用小客車，行經國道二
    號東向3.2 公里之限速時速90公里之路段時，以時速102 公
    里之速度超速行駛，經內政部警政署國道公路警察局第一警
    察隊（下稱舉發單位）依雷達測速照相設備拍照採證，以異
    議人違反道路交通管理處罰條例第33條第1項第1款規定而逕
    行掣單舉發，嗣異議人於舉發通知單上所載之應到案日期前
    向原處分機關交通部公路總局新竹區監理所提出陳述，經原
    處分機關調查結果，仍認異議人確有前開違規行為，乃依同
    條例第33條第1項第1款、第63條第1 項第1 款（聲請書漏載
    第1 款）、違反道路交通管理事件統一裁罰基準表規定，裁
    處罰鍰3,000元，並記違規點數1 點。
四、聲明異議意旨略以：行政院交通部已明文公告測速照相之照
    片左上角如未有中央標準局之核准字號均不予追究，爰聲請
    撤銷原裁決處分等語。
五、經查：
（一）異議人於前開時間駕駛邱張菊妹所有車牌號碼5555－HK號
      自用小客車，行經國道二號東向3.2 公里處，因行車速度
      ，超過規定之最高時速，經雷達測速儀器測得上開超速事
      實並拍照採證後，經交通主管機關逕行舉發違規之事實，
      有雷達測速照相儀器攝得異議人上開超速違規之採證照片
      1 張及內政部警政署國道公路警察局舉發違反交通管理事
      件通知單1 紙等附卷可佐。上開路段限速為90公里，而觀
      諸上述依雷達測速舉發照片所示，上開自用小客車時速為
      102 公里，已逾最高速限12公里。又上開路段之雷達測速
      儀器係經經濟部標準檢驗局檢定合格，有效日期至97年3
      月31日止，而本件舉發時間為96年12月10日，尚在有效期
      間內，有雷達測速儀檢定合格證書1 紙在卷足參，是異議
      人有於上開時、地行車速度超過規定之最高速限12公里之
      事實，堪以認定。
（二）異議人雖主張行政院交通部已明文公告測速照相之照片左
      上角如未有中央標準局之核准字號均不予追究云云，然其
      並未提出相關機關之函釋或文件以資佐證，空言主張，不
      足採信。至內政部警政署固曾於97年1 月17日就報載「固
      定桿感應式測速器，沒驗就開罰」報導一事召開記者會並
      發布新聞稿，其內容略為：「一、感應式線圈測速設備自
      民國65年起開始使用，已沿用30多年，因經濟部標準檢驗
      局尚未將感應式線圈測速設備納入度量衡器管理，因此毋
      須送請檢定，惟採購及使用該項設備均要求必須有生產國
      製造廠或其他檢驗單位準確性認證之證明文件，以確保其
      準確性。二、該署於96年11月1 日函請經濟部標準檢驗局
      研議將感應式線圈測速器納入檢定檢查規範，經該局於96
      年11月15日函復該署因計量之變數因子眾多，暫無法納入
      檢定檢查管理。三、該署為提升執法公信力，主動於95年
      12月委請財團法人工業技術研究院研究規劃『建立感應式
      線圈測速儀之檢校與管理機制』案，今年並已向交通部爭
      取經費補助，將繼續請委請財團法人工業技術研究院就測
      試技術進行研究，以提供未來建立檢驗能力之依據。四、
      該署依據財團法人工業技術研究院之研究報告，已於96年
      12月19日召開『年終交通警察工作』提出檢討，並建議各
      警察機關研議停止使用。另該署已通函各警察機關即起暫
      停感應式線圈測速設備使用於測速取締違規工作，俟經濟
      部標準檢驗局建立檢定機制後再行使用。」，依上開新聞
      稿第四點說明，該署通函各警察機關暫停使用測速取締違
      規工作者，係針對感應式線圈測速設備，亦與本件係以經
      經濟部標準檢驗局檢定合格之雷達測速儀器用於取締違規
      者無涉，附此敘明。
六、綜上所述，本件異議人既有前揭之違規事實，原處分機關依
    道路交通管理處罰條例第33條第1 項第1 款及違反道路交通
    管理事件統一裁罰基準表規定，處罰異議人罰鍰3,000 元並
    依同條例第63條第1 項第1 款規定記違規點數1 點，於法並
    無不合。本件異議為無理由，應予駁回。
七、據上論斷，應依道路交通案件處理辦法第19條，裁定如主文
    。
中    華    民    國    97    年    9     月    30    日
                  交通法庭    法  官  李毓華
如不服本裁定，應於裁定送達後5 日內向本院提出抗告狀。
以上正本證明與原本無異。
中    華    民    國    97    年    9     月    30    日
                              書記官  劉怡芳


司法院資訊處製作；財團法人民間司法改革基金會備份。
